臺灣板橋地方法院刑事判決　　　　　　　 93年度訴字第301號
公　訴　人　臺灣板橋地方法院檢察署檢察官
被　　　告　乙○○
　　　　　　　　　　　號六樓之.
指定辯護人　廖蕙芳　律師
上列被告因違反毒品危害防制條例案件，經檢察官提起公訴（92
年度偵字第17710 號），本院判決如下：
    主  文
乙○○販賣第一級毒品未遂，累犯，處有期徒刑柒年，門號00
00000000號、0000000000號行動電話話機各
壹支及其SIM 卡各壹張均沒收，如全部或一部不能沒收時，追徵
其價額或以乙○○財產抵償之。又連續轉讓第一級毒品，累犯，
處有期徒刑貳年；應執行有期徒刑捌年捌月；門號000000
0000號、0000000000號行動電話話機各壹支及其
SIM 卡各壹張均沒收，如全部或一部不能沒收時，追徵其價額或
以乙○○財產抵償之。
    事  實
一、乙○○有竊盜、違反肅清煙毒條例、竊盜、違反毒品危害防
    制條例、偽造有價證券等前科，其於民國（下同）八十八年
    間因竊盜案件，經本院以八十八年度易字第一九二三號判決
    處有期徒刑一年六月，經臺灣高等法院以八十八年度上易字
    第四八二０號判決駁回上訴確定；同年又因施用第二級毒品
    案件，經本院以八十八年度易字第三二八八號判決處有期徒
    刑五月，經臺灣高等法院以八十九年度上易字第八一號判決
    駁回上訴確定，上開二罪並經本院以八十九年度聲字第五八
    八號裁定應執行有期徒刑一年十月確定，於八十九年四月二
    十五日入監執行。嗣於八十九年間又因偽造有價證券等案件
    ，由本院以八十九年度訴字第二０四七號判決應執行有期徒
    刑一年六月，在臺灣高等法院審理中經撤回上訴，於九十年
    三月三十日確定，接續於上開有期徒刑一年六月後執行。至
    九十一年十一月五日縮刑假釋出監，於九十二年七月三日假
    釋期滿視為執行完畢（於本案構成累犯）。
二、乙○○明知海洛因、安非他命分屬毒品危害防制條例所定第
    一級毒品、第二級毒品，不得販賣、轉讓，先於九十二年五
    至六月間，在臺北縣樹林市某地，以海洛因一公克新臺幣（
    下同）四千元、安非他命一公克二千至三千元之代價，連續
    多次向真實姓名年籍不詳綽號「松哥」之成年男子購入海洛
    因及安非他命以供己施用，嗣於九十二年八月十日十二時三
    十七分許至十三時四十分許，另案被告甲○○（其涉嫌違反
    毒品危害防制條例部分，由檢察官另案偵辦）利用其所有
    0000 000000 號行動電話撥打乙○○所有0000000000號行動
    電話與乙○○通聯，欲向乙○○購買海洛因及安非他命施用
    ，而乙○○在其位於臺北縣土城市○○路○段七十五巷十四
    號六樓之一住處接收上開電話通聯後，遂意圖牟利，萌生同
    時出賣海洛因、安非他命予另案被告甲○○之犯意，於電話
    中與另案被告甲○○商妥以海洛因一包重約零點二公克、安
    非他命一包重約零點五公克，售價均為一包一千元之價格，
    欲同時販賣海洛因及安非他命各乙包予甲○○施用，並約定
    在臺北縣土城市樹林看守所附近地點交易，以藉此圖利，惟
    事後乙○○發現其無留存之海洛因及安非他命，因而未遂。
三、乙○○另基於轉讓第一級毒品海洛因之犯意，自九十二年一
    月間起至同年七、八月間止，連續在其位於臺北縣土城市○○路○段七十五巷十四號六樓之一住處及臺北縣樹林市友人
    案被告丁○○及女友之妹戊○○拿取，以此方式連續無償轉
    讓海洛因予另案被告戊○○、丁○○多次，以供其等施用（
    每次轉讓劑量未達加重法定刑之數量；戊○○、丁○○所涉
    施用毒品部分，由檢察官另案偵辦）。嗣乙○○於九十二年
    年九月二十二日晚間二十二時許在台北縣土城市○○路○段
    三十二巷口處為警執行搜索查獲，並自乙○○身上起出其所
    有供己施用之第一級毒品海洛因七小包（淨重四點八五公克
    、包裝重一點三九公克、純質淨重二點七五公克）、第二級
    毒品安非他命二小包（毛重二點九公克、驗後淨重二點一八
    公克）、含有第一級毒品海洛因成分之殘渣袋四個、分裝袋
    十一個及供施用第一級毒品海洛因所用之針筒五支（乙○○
    所涉施用第一級毒品、第二級毒品部分經本院以九十二年度
    訴字第二六三五號刑事判決判處罪刑確定在案）；復自另案
    被告戊○○身上扣得其所有毒品分裝袋九十五只，自另案被
    告丁○○身上扣得其所有海洛因二小包（驗後淨重零點零六
    公克）、非毒品之白色粉末乙包（驗後淨重零點一八公克）
    及安非他命二小包（毛重一點二公克）、大麻煙草乙包（驗
    後淨重零點二一公克）、針筒二支、分裝袋五十七只等物，
    因而循線查出前情。
二、案經臺北市政府警察局移送臺灣板橋地方法院檢察署檢察官
    偵查起訴。
    理  由
甲、證據能力部分：
一、按被告以外之人於審判外之言詞或書面陳述，除法律有規定
    者外，不得作為證據，刑事訴訟法第一百五十九條第一項定
    有明文，此即學理上所稱傳聞證據排除法則。又被告以外之
    人於審判外之陳述，雖不符同法第一百五十九條之一至第一
    百五十九條之四之規定，而經當事人於審判程序同意作為證
    據，法院審酌該言詞陳述或書面陳述作成時之情況，認為適
    當者，亦得為證據。當事人、代理人或辯護人於法院調查證
    據時，知有第一百五十九條第一項不得為證據之情形，而未
    於言詞辯論終結前聲明異議者，視為有前項之同意，此則據
    同法第一百五十九條之五規定甚明。
二、而鑒於採用傳聞證據排除法則之重要理由之一，係因傳聞證
    據未經當事人之反詰問予以覈實，若當事人願放棄對原供述
    人之反對詰問時，原則上即可承認該傳聞證據之證據能力，
    而揆諸我國刑事訴訟法第一百五十九條之五之立法理由，除
    參照前述傳聞證據排除法則之基本法理外，亦參考日本刑事
    訴訟法第三百二十六條之立法例，查日本刑事審判實務之運
    作，有關檢察官及被告均同意作為證據之傳聞書面材料或陳
    述，可直接援引該國刑事訴訟法第三百二十六條作為傳聞例
    外之法律依據，僅在檢察官與被告不同意之情況下，乃須根
    據其他傳聞例外規定俾以斟酌該等書面材料或陳述是否具有
    證據能力，在當事人間無爭執之案件中，傳聞證據基本上均
    可依據前引規定提出於法院使用。據此，我國刑事訴訟法第
    一百五十九條之五之適用應可作同上之解釋，本件另案被告
    戊○○、丁○○於警詢時所為之陳述，固為被告以外之人於
    審判外之陳述，均屬傳聞證據，惟公訴人、被告及其辯護人
    就前開審判外之陳述，於本院準備程序中表示同意引為證據
    ，且迄於言詞辯論終結前亦未再聲明異議，而本院審酌渠等
    陳述作成時之情況，核無違法取證及證明力明顯過低之瑕疵
    ，亦認為以之作為證據為適當，故依諸上開規定及說明，前
    引另案被告戊○○、丁○○於審判外之陳述是否屬於傳聞之
    例外，無庸先行考量刑事訴訟法第一百五十九條之二、第一
    百五十九條之三等規定，得逕依同法第一百五十九條第一項
    規定作為證據。
三、另案被告甲○○於九十二年九月十八日在臺灣臺北看守所附
    品海洛因犯罪經過之陳述與審判中所言不符，另案被告甲○○雖聲稱當時係遭員警威脅乃為不利於被告乙○○之陳述，
    然查證人即承辦員警丙○○於檢察官偵訊時已結證稱：（甲○○在警訊承認自行買毒品？）是的。」等語（見偵查卷第
    九十頁正面偵訊筆錄），另案被告甲○○在應訊後亦陳明：
    「（問：右述筆錄是否為你在意識清醒及自由意識之情形下
    所為之表示？）是的，我已主動供述犯罪行為暨上游販毒集
    團份子．．．．．」等語，並於警詢筆錄上簽名按捺指印紋
    以為確認，而其就如何遭員警脅迫取供復未提出任何具體可
    供調查之證明方法，核其空言抗辯警詢陳述欠缺任意性，無
    從置信，本院認其上開警詢陳述，應係在案發後不久較少衡
    量自身與被告乙○○利害關係之情況下所為，與審判中陳述
    相比較，應具有較可信之特別情況，其上開陳述亦為證明本
    件犯罪事實所必要，依刑事訴訟法第一百五十九條之二規定
    ，得為證據。
四、另案被告甲○○於九十二年十月十七日、同年十二月十四日
    、同年月二十四日偵訊時在檢察官面前所為之陳述，並無顯
    有不可信之情況，依刑事訴訟法第一百五十九條之一第二項
    規定，得為證據。
五、紀錄另案被告甲○○於九十二年八月十日十二時三十七分許
    至十三時四十分許，利用其所有0000000000號行動電話撥打
    被告乙○○所有0000000000號行動電話與被告乙○○通聯情
    形之通訊監察譯文表內所載被告乙○○與另案被告甲○○之
    對話，因其中另案被告甲○○有關交易毒品之陳述內容即為
    構成犯罪之事實，核其陳述之性質並非傳聞證據，無須受刑
    事訴訟法第一百五十九條第一項所定傳聞證據排除法則之拘
    束，又上開通訊監聽資料係警方依臺灣臺北地方法院檢察署
    檢察官所核發之九十二年北檢茂金聲監字第０００六七一號
    通訊監察書執行通訊監察所得之證據，無違法取證之瑕疵，
    得為證據。
六、法務部調查局92年10月28日調科壹字第060007594 號鑑定通
    知書係該局執行毒品鑑定公務所出具之書面鑑定報告，依刑
    事訴訟法第一百五十九條第一項立法理由及第二百零六條第
    一項規定，得為證據。
乙、認定犯罪事實與論罪科刑之理由：
一、訊據被告乙○○對於上開時地出售海洛因、安非他命予另案
    被告甲○○未遂之犯罪事實已於本院審判時坦承在案，經核
    紀錄另案被告甲○○於九十二年八月十日十二時三十七分許
    至十三時四十分許，利用其所有0000000000號行動電話撥打
    被告乙○○所有0000000000號行動電話與被告乙○○通聯情
    形之通訊監察譯文表內容，另案被告甲○○在電話中曾提及
    要向被告乙○○購買「硬的」（指安非他命）、「軟的」（
    指海洛因）之毒品，而另案被告甲○○於九十二年九月十八
    日在臺灣臺北看守所附設勒戒處所接受警詢時亦供稱該上開
    通訊內容係向毒販「老鼠」（即被告乙○○）調買毒品之通
    話，其在九十二年十月十七日接受檢察官偵訊時陳明被告乙○○綽號是「老鼠」，九十二年十二月十四日偵訊時供稱：
    「有用過門號0000 00000號行動電話，七、八月間用過，有
    用此電話打電話給聰明，有講過所提示之監聽譯文，因我那
    天身上沒有藥、軟的，打電話過去跟他要，那時約在土城看
    守所，去那邊，他說他沒有。」九十二年十二月二十四日偵
    訊中供稱：「哪天打電話給他問他有沒有（毒品）。」等語
    ，此部分犯罪事證明確，至另案被告甲○○於本院九十二年
    十二月十五日審理時，雖到庭結證稱其並無向被告乙○○購
    買毒品海洛因、安非他命之情事，九十二年八月十日當天只
    是要向被告乙○○借毒品，但後來因被告乙○○沒有毒品，
    改向其借錢云云，惟此與其前供及實際電話通聯內容暨被告
    自白情節不符，無從採信而援為被告有利之認定，本件有關
    被告乙○○如事實欄所示出售海洛因、安非他命予另案被告
    甲○○未遂之犯行，事證明確，堪以認定。
二、被告乙○○於本院審判時對其如事實欄所示無償轉讓海洛因
    予另案被告戊○○、丁○○施用之犯罪事實亦供認不諱，而
    證人即另案被告戊○○於九十二年九月二十三日警詢時供稱
    ：「我最近一次吸毒是九十二年九月二十二日在臺北縣樹林
    乙○○的朋友家中，由乙○○供應我海洛因。」另案被告丁○○於九十二年九月二十三日警詢時供稱：「我最近一次吸
    毒是九十二年九月二十二日在臺北縣樹林乙○○的朋友家中
    ，由乙○○供應我海洛因，警方於我身上查獲的海洛因三小
    包毛重零點九公克是乙○○給我的，非賣給我。」核警方自
    另案被告丁○○身上查扣之白色粉末三包經送法務部調查局
    鑑定後，其中二包為海洛因，驗後淨重為零點零六公克；另
    一包則非毒品，其驗後淨重零點一八公克，此有法務部調查
    局92年10月28日調科壹字第060007594 號鑑定通知書影本可
    憑，是被告自白核與事實相符，本件有關被告乙○○無償轉
    讓海洛因予另案被告戊○○、丁○○施用之犯罪事證亦臻明
    確，洵堪認定。
三、查毒品危害防制條例經立法院於九十二年六月六日修正通過
    ，並經總統於九十二年七月九日以華總一義字第○九二○○
    一二一九三○號令修正公布，並自公布後六個月〈即九十三
    年一月九日〉施行生效，然就販賣第一級、第二級毒品未遂
    及轉讓第一級毒品之行為，修正前後之毒品危害防制條例第
    四條第一項、第二項、第六項、第八條第一項之規定均屬相
    同，修正前之規定並未有利於被告，依刑法第二條第一項前
    段從新從輕之規定，自應適用裁判時之新法即修正後之毒品
    危害防制條例處罰。核被告乙○○所為係犯毒品危害防制條
    例第四條第一項、第二項、第六項之販賣第一級毒品、第二
    級毒品未遂罪；第八條第一項之轉讓第一級毒品罪，其所為
    多次轉讓第一級毒品海洛因之犯行，時間密接，方法相同，
    且屬犯構成要件相同之罪，應依連續犯例論以一罪，並加重
    其刑。其以一接續電話通聯行為欲同時出售第一級毒品海洛
    因、第二級毒品安非他命予另案被告甲○○施用而犯前揭販
    賣第一級、第二級毒品未遂罪，應依想像競合犯例，從一重
    論以犯販賣第一級毒品未遂罪論處。被告乙○○所犯販賣第
    一級毒品未遂罪與連續轉讓第一級毒品罪，犯意各別，犯罪
    構成要件復殊，應分論併罰。偵查檢察官雖認被告乙○○係
    犯毒品危害防制條例第四條第一項、第二項之販賣第一級毒
    品、第二級毒品既遂罪，且於起訴書之證據並所犯法條欄中
    請求分論併罰，然此與實際犯罪事實未合，公訴檢察官亦於
    本院九十三年一月十九日審判期日時以言詞更正起訴事實及
    應適用法條如前述本院認定之犯罪事實及論罪法條，故本院
    無庸再變更起訴法條，附此說明。
四、查被告乙○○有事實欄所示犯罪科刑及執行完畢情形，有臺
    灣高等法院被告全國前案紀錄簡覆表可稽，復按最高法院八
    十八年度台非字第二一八號判決見解所認，二以上裁判各宣
    告之有期徒刑，接續執行時，應依刑法第七十九條之一，合
    併計算假釋期間時，須待合併計算之刑期執行完畢，如執行
    中假釋出獄，須假釋期滿，殘刑均已以執行論後，始可認為
    執行完畢，本件被告所為販賣第一級毒品未遂及連續轉讓第
    一級毒品犯行之一部既均在其前案執行完畢即九十二年七月
    三日後五年內所為，其於有期徒刑執行完畢後，五年以內再
    犯本件有期徒刑以上之罪，所犯二罪均應依刑法第四十七條
    規定論以累犯，其所犯販賣第一級毒品未遂罪之法定本刑為
    死刑及無期徒刑，依刑法第六十四條第一項、第六十五條第
    一項規定不得加重，故僅就所犯連續轉讓第一級毒品罪遞予
    加重其刑。又其所犯販賣第一級毒品未遂罪，因情節尚屬輕
    微，仍依刑法第二十六條前段減輕其刑。爰審酌被告犯罪動
    機、目的、方法、販賣毒品海洛因、安非他命未遂及多次轉
    讓毒品海洛因予女友丁○○及女友之妹戊○○施用，對社會
    安全及公共秩序所生危害程度與犯後坦承犯行之態度等一切
    情狀，各量處如主文所示之刑，並定應執行刑，以資懲戒。
    另按沒收為從刑之一種，具有刑罰及保安處分之性質，且與
    主刑有其從屬關係，如行為後僅沒收之從刑規定有所更易，
    主刑並未修正時，則沒收部分固不生比較問題，依從新之原
    則，皆應適用修正後之法律（最高法院八十八年度第一次刑
    事庭會議決議(二)參照）。查九十三年一月九日修正施行之毒
    品危害防制條例第十八條第一項僅將查獲之毒品及製造或施
    用毒品之器具，分級明白規定沒收方式，對第一級毒品應沒
    收銷毀之規定，前後條文並無何不同，同條例第十九條則未
    修正，是依從新原則，本案沒收物之處理應適用修正後之毒
    品危害防制條例之有關規定。本件0000000000號、00000000
    00號行動電話及其SIM 卡本件0000000000號、0000000000號
    行動電話及其SIM 卡係供被告乙○○與另案被告甲○○商議
    毒品交易犯罪所用財物，該行動電話話機及SIM 卡雖未扣案
    ，仍應依毒品危害防制條例第十九條第一項規定諭知沒收，
    如全部或一部不能沒收時，追徵其價額或以被告乙○○財產
    抵償之。另本件警方自被告乙○○身上起出其所有之第一級
    毒品海洛因七小包（淨重四點八五公克、包裝重一點三九公
    克、純質淨重二點七五公克）、第二級毒品安非他命二小包
    （毛重二點九公克、驗後淨重二點一八公克）、含有第一級
    毒品海洛因成分之殘渣袋四個、分裝袋十一個及針筒五支等
    物，因係供被告乙○○施用第一級毒品、第二級毒品犯罪所
    用之毒品及器物，與被告乙○○本案所犯販賣第一級毒品、
    第二級毒品未遂罪及連續轉讓第一級毒品罪無關。至警方自
    另案被告戊○○身上扣得毒品分裝袋九十五只，自另案被告
    丁○○身上扣得海洛因二小包（驗後淨重零點零六公克）、
    安非他命二小包（毛重一點二公克）、大麻煙草乙包（驗後
    淨重零點二一公克）、針筒二支、分裝袋五十七只等物，亦
    為另案被告丁○○、戊○○施用第一級毒品、第二級毒品犯
    罪所用之毒品及器物，依罪刑不可分原則，應於其等所犯施
    用第一級、第二級毒品罪審結時，一併諭知沒收或沒收銷燬
    ，均無從於本案併予宣告沒收或沒收銷燬，併予敘明。
五、公訴意旨另稱：被告乙○○基於轉讓第一級海洛因、第二級
    毒品安非他命之概括犯意，自九十二年一月間起至同年七、
    八月間止，在其位於臺北縣土城市○○路○段七十五巷十四
    號六樓之一住處等處所，無償轉讓海洛因、安非他命予甲○○、戊○○、丁○○，以供甲○○、戊○○、丁○○施用。
    嗣經警於九十二年九月二十二日晚間二十二時許，在臺北縣
    土城市○○路○段三十二巷查獲，認被告乙○○除有轉讓第
    一級海洛因予戊○○、丁○○外，尚有轉讓第二級毒品安非
    他命予戊○○、丁○○及轉讓第一級毒品海洛因、第二級毒
    品安非他命予甲○○之犯行。
六、惟按犯罪事實應依證據認定之，無證據不得認定犯罪事實；
    被告或共犯之自白不得作為有罪判決之唯一證據，仍應調查
    其他必要之證據以察其是否與事實相符，刑事訴訟法第一百
    五十四條第二項、第一百五十六條第二項定有明文。本件被
    告乙○○雖坦承曾有無償轉讓第二級毒品安非他命予另案被
    告戊○○、丁○○施用及無償轉讓第二級毒品安非他命、第
    一級毒品海洛因予另案被告甲○○之犯行，惟細查另案被告
    戊○○、丁○○等人於警詢及丁○○於偵訊之陳述，均未言
    及被告乙○○曾提供安非他命予其等施用，另案被告甲○○
    於警詢、偵查及本院審判中應訊時，亦未指稱被告乙○○曾
    在九十二年一月間起至同年七、八月間止之期間，於臺北縣
    土城市○○路○段七十五巷十四號六樓之一住處等處所，無
    償提供毒品海洛因、安非他命予其施用。而本件警方自被告
    乙○○身上起出其所有之第一級毒品海洛因七小包（淨重四
    點八五公克、包裝重一點三九公克、純質淨重二點七五公克
    ）、第二級毒品安非他命二小包（毛重二點九公克、驗後淨
    重二點一八公克）等物，係供被告乙○○施用第一級毒品、
    第二級毒品犯罪所用之毒品（參見本院九十二年度訴字第二
    六三五號刑事判決），而自另案被告丁○○身上所扣得之安
    非他命二小包（毛重一點二公克）亦無法證明係被告乙○○
    所轉讓，自無從以上開扣案毒品作為認定被告尚有轉讓第二
    級毒品安非他命予戊○○、丁○○及轉讓第二級毒品安非他
    命、第一級毒品海洛因予甲○○等犯罪事實之證據，從而就
    被告乙○○此部分被訴事實，除被告真實性尚有疑問之自白
    外，尚乏其他佐證可資證明，依刑事訴訟法第一百五十六條
    第一項規定，不得遽為被告有罪之判決，鑑於公訴檢察官於
    本院九十三年一月十九日審判期日論告時，依被告乙○○自
    白先行更正起訴事實為：被告乙○○基於同時轉讓第一級海
    洛因、第二級毒品安非他命之概括犯意，在其位於臺北縣土
    城市○○路○段七十五巷十四號六樓之一住處及樹林市友人
    丁○○、戊○○取用而多次無償轉讓海洛因、安非他命予戊○○、丁○○施用；又於九十二年五月至七月間之期間，在
    臺北縣一帶，同時提供海洛因、安非他命予甲○○施用多次
    ，據此主張被告乙○○原被訴之轉讓第一級毒品罪、第二級
    毒品罪行應改依想像競合犯例予以追訴，而非分論併罰，是
    依公訴論告意旨，被告乙○○前開被訴先後多次無償轉讓第
    二毒品安非他命予另案予戊○○、丁○○施用及先後多次轉
    讓第一級毒品海洛因、第二級毒品予甲○○之行為與本件成
    立犯罪之轉讓第一級毒品罪間即因想像競合犯及連續犯例而
    有裁判上一罪之關係，故不另為無罪之諭知，末此敘明。
據上論斷，應依刑事訴訟法第二百九十九條第一項前段，毒品危
害防制條例第四條第一項、第二項、第六項、第八條第一項、第
十九條第一項、刑法二條第一項前段、第二項、第十一條、第五
十五條、第五十六條、第四十七條、第五十一條第五款，判決如
主文。
本案經檢察官楊仲農到庭執行職務。
中　　華　　民　　國　　94　　年　　2 　　月　　2 　　日
                  刑事第七庭    審判長法　官  陳恆寬
                                      法  官  許必奇
                                      法  官  吳佳穎
以上正本證明與原本無異。
如不服本判決應於送達後10日內向本院提出上訴狀。
                                      書記官　王春森
中　　華　　民　　國　　94　　年　　2 　　月　　14　　日
附錄本案論罪科刑法條全文：
毒品危害防制條例第四條
製造、運輸、販賣第一級毒品者，處死刑或無期徒刑；處無期徒
刑者，得併科新臺幣一千萬元以下罰金。
製造、運輸、販賣第二級毒品者，處無期徒刑或七年以上有期徒
刑，得併科新臺幣七百萬元以下罰金。
製造、運輸、販賣第三級毒品者，處五年以上有期徒刑，得併科
新臺幣五百萬元以下罰金。
製造、運輸、販賣第四級毒品者，處三年以上十年以下有期徒刑
，得併科新臺幣三百萬元以下罰金。
製造、運輸、販賣專供製造或施用毒品之器具者，處一年以上七
年以下有期徒刑，得併科新臺幣一百萬元以下罰金。
前五項之未遂犯罰之。
毒品危害防制條例第八條
轉讓第一級毒品者，處一年以上七年以下有期徒刑，得併科新臺
幣一百萬元以下罰金。
轉讓第二級毒品者，處六月以上五年以下有期徒刑，得併科新臺
幣七十萬元以下罰金。
轉讓第三級毒品者，處三年以下有期徒刑，得併科新臺幣三十萬
元以下罰金。
轉讓第四級毒品者，處一年以下有期徒刑，得併科新臺幣十萬元
以下罰金。
前四項之未遂犯罰之。
轉讓毒品達一定數量者，加重其刑至二分之一，其標準由行政院
定之。
